臺灣屏東地方法院行政訴訟判決
110年度交字第163號
原      告  順甲運輸事業股份有限公司


代  表  人  蘇豐裕  


被      告  交通部公路總局高雄區監理所

代  表  人  李瑞銘  
上列當事人間交通裁決事件，原告不服被告於民國110年11月12
日所為裁字第82-VP0000000號等38件裁決，提起行政訴訟，本院
判決如下：
    主  文
原告之訴駁回。
訴訟費用新臺幣參佰元由原告負擔。
    事實及理由
一、程序事項：本件因屬不服被告所為道路交通管理處罰條例第
    8 條之裁決而提起撤銷訴訟，依行政訴訟法第237 條之1 之
    規定，應適用交通裁決事件訴訟程序，再依兩造所述各節及
    卷內資料足認事證已臻明確，本院認無經言詞辯論之必要，
    爰依同法第237 條之7 之規定，不經言詞辯論，逕為判決，
    合先敘明。
二、事實概要：原告所有車牌號碼000-0000號營業貨運曳引車（
    下稱系爭車輛）於民國110年9月23日8時06分許至110年10月
    7日15時57分許（詳如附表所示違規時間），行經屏東縣高
    樹鄉185線0.95K處，因有如附表所示之違規情事，為警製單
    舉發屏警交字第VP0000000、VP0000000、VP0000000、VP000
    0000、VP0000000、VP0000000、VP0000000、VP0000000、VP
    0000000、VP0000000、VP0000000、VP0000000、VP0000000
    、VP0000000、VP0000000、VP0000000、VP0000000、VP0000
    000、VP0000000、VP0000000、VP0000000、VP0000000、VP0
    000000、VP0000000、VP0000000、VP0000000、VP0000000、
    VP0000000、VP0000000、VP0000000、VP0000000、VP000000
    0、VP0000000、VP0000000、VP0000000、VP0000000、VP000
    0000、VP0000000號違規單，被告認原告上開行為均違反附
    表所示道路交通管理處罰條例（下稱處罰條例）之規定，製
    開如附表所示道路交通管理事件裁決書（下合稱原處分），
    原告不服處罰，遂提起本件行政訴訟。
三、原告起訴主張：
　㈠、緣原告司機於110年9月23日至110年10月7日駕駛系爭車輛
      ，行經高樹鄉185線0.95K處，被以超過規定最高時速20公
      里以內開立超速罰單，嗣原告不服依法提出申訴，經原處
      分機關調查結果仍認違規事實明確，遂作成原處分。
　㈡、根據枋寮分局於105年12月20日公布「車速超快居民心驚枋
      寮執法民眾安心」裡提到：沿山公路（屏185線道）北起
      高樹鄉大津，南至枋寮鄉枋寮村全長共68.885公里，限速
      60公里。又依95年6月6日內政部警政署交通違規稽查與輕
      違規勸導作業注意事項第1條第4點指出最高時速降低時，
      除經統計分析為易肇事路段並經主管核定以外，不得在速
      限標誌後方，高、快速公路500公尺內、一般道路300公尺
      內取締超速。查原告司機當時行經該路段時速並無超過規
      定之最高時速。又依上開注意事項第1條第4點，不得在速
      限標誌後方，高、快速公路500公尺內、一般道路300公尺
      內取締超速。本件原告不服裁決依法提出申訴，舉發單位
      提出說明，表示告示牌距離車頭165公尺，係違規於300公
      尺內為取締之行為。
　㈢、並聲明：原處分撤銷。
四、被告則答辯以：
　㈠、查本案車主迄未申辦移轉規則手續，爰依處罰條例第85條
      第1項規定處罰汽車所有人。次查原告於起訴狀所提等節
      ，經檢視採證照片、現場標誌照片、現場圖、雷達測速儀
      檢定合格證書及固定式測速照相地點公告網頁截圖等可知
      原告車輛於單記違規時、地被測有如附表所示之違規超速
      ，而警方於該路段之固定式限速50公里告示牌及固定式之
      「警52」標誌告示牌（位置：屏185線1.115K處）後方以
      固定式測速照相儀器測速（位置：屏185線0.95K處），符
      合道路交通管理處罰條例第7條之2第2項第9款、同條第3
      項，而該「警52」標誌告示牌、圓形限速50告示牌可清楚
      辨識、距離符合規定且違規地段明確、而採證照片中亦可
      看見該路段道路地面畫設「慢」字樣提醒駕駛人減速慢行
      ，而法規並無規定在固定式警52告示牌後方不能設置固定
      式雙項測速儀器取締超速違規。故本件有採證照片、現場
      圖、現場標誌照片、雷達測速儀檢定合格證書及固定式測
      速地點公告網頁截圖等可稽，員警依法填單舉發，於法洵
      無違誤。
　㈡、另查原告所提之枋寮分局公布於網頁的資料「該路段夜間
      視線不佳，照明設備不足，至道路交通事故件數居高不下
      ，故此路段為警方加強路段」可知此路段係屬「易肇事路
      段」，且警方亦已在網頁上公告此地點設置雙向固定式測
      速照相取締超速違規，可知此路段亦係經主管核定支測速
      路段，業已符合原告所提之95年6月6日內政部警政署交通
      違規稽查與輕違規勸導作業注意事項的注意事項之但書規
      定。
　㈣、末查，「為確保交易公平、維護大眾安全健康及環境保護
      ，主管機關得就供交易、證明、公務檢測、環境保護、公
      共安全、醫療衛生有關之度量衡器，指定為法定度量衡器
      。」、「應經檢定之法定度量衡器，其種類及範圍如下：
      六、速度計：㈠公務檢測用雷達測速儀。㈡公務檢測用雷射
      測速儀（光達式）。㈢公務檢測用感應式線圈測速儀。」
      、「檢定合格並在使用中之法定度量衡器，應接受檢定機
      關（構）之定期或不定期檢查。」，度量衡法第5條、度
      量衡器檢定檢查辦法第3條第1項第6款及第17條第1項分別
      定有明文，本案警方業已提供由經濟部標準檢驗局委託財
      團法人工業技術研究院於109年12月18日檢定，檢定合格
      有效期限至110年12月31日止，有經濟部標準檢驗局度量
      衡器檢定合格證書影本佐證，則該雷達測速儀既經由國家
      專責機關檢定合格後加以使用，且在檢定合格有效期限內
      ，其準確性及正確性應值得信賴，原告確有超速之情形無
      誤，故歉難依原告所訴，排除違規事實。
　㈣、綜上理由，原告所有系爭車輛被警舉發「超速11公里」、
      「超速12公里」、「超速13公里」、「超速14里」、「超
      速15公里」、「超速16公里」、「超速17公里」之共38次
      超速違規情事，有附表所示違規單可稽並經舉發單位查覆
      確認依法舉發無誤，爰依處罰條例第40條、第63條第1項
      第1款暨違反道路交通管理事件統一裁罰基準表第40條（
      新臺幣1,600元，並記違規點數1點，期限內繳納或到案聽
      候裁決者）裁處繳納罰鍰新臺幣1,600元，合計60,800元
      ，並記違規點數38點，核無違誤。
　㈤、並聲明：原告之訴駁回。
五、本件如事實概要欄所述之事實，除依原告起訴狀及被告答辯
    狀可認兩造均不爭執外，復有原處分書暨送達證書、系爭舉
    發通知單暨送達證書、汽車車籍資料查詢表、駕駛人基本資
    料表、原告交通違規陳述單及查詢單、屏東縣政府警察局11
    0年11月4日屏警交字第11037390500號、111年4月8日屏警交
    字第11032734600號函、採證照片等在卷可稽（見本院卷第1
    29至第248頁），應認屬實。原告不服原處分，提起行政訴
    訟，並以上述事項據為主張，故本件兩造之爭點應為：原處
    分是否適法？
六、本院之判斷：
　㈠、原告稱：本件取締違反95年6月6日內政部警政署交通違規
      稽查與輕違規勸導作業注意事項之「最高速限降低時，除
      經統計分析為易肇事路段並經主官核定外，不得在速限標
      誌後方，高、快速公路500公尺內、一般道路 300公尺內
      取締超速。」之規定。然查：
　  ⒈固定式照相取締，依照取締一般交通違規作業程第5條第2
      項第1款規定：「(1)測速照相地點設置宜經警察機關規劃
      ，或透過直轄市、縣、市道安會報或該管交通主管機關決
      議設置。 (2)設置地點應定期於機關網站公布設置地點，
      如有異動並隨時更新。 (3)測速照相設備外箱至基座間之
      支柱表面以黑黃相間線條漆劃。」，是固定式照相取締，
      均係經核定後始設置。
　  ⒉本件舉發地點之「高樹鄉185線0.95K處」，屬於固定式測
      速照相取締，故業已經核定無誤，且經公告於網站(見本
      院卷第248頁)，是本件照相機之設置及取締，並無違反內
      政部警政署交通違規稽查與輕違規勸導作業注意事項之情
      形，故原告上開所辯，並無可採。
　㈡、原告復稱：歷次情形均無超過最高速限云云。然查：本件
      原告各次車速如附表所示，均已超過最高速限無訛，而各
      次取締均係使用業經財團法人工業技術研究院檢定合格之
      儀器(有合格檢定書在卷可查，見本院卷第245頁)，原告
      復未提出各次測量取締有何不準確之處，故仍應以該檢定
      合格儀器所測定之車速為裁罰基準，原告既均有超速之情
      ，被告歷次裁罰自無違誤至明。
七、綜上所述，原告於前揭時、地，確有各次「超速」之違規行
    為，被告因此處罰條例第40條、第63條第1項第1款暨違反道
    路交通管理事件統一裁罰基準表第40條（新臺幣1,600元，
    並記違規點數1點，期限內繳納或到案聽候裁決者）裁處原
    告罰鍰新臺幣各1,600元，合計60,800元，並記違規點數38
    點，核無任何違法之處，原告猶執前詞請求撤銷原處分，為
    無理由，應予駁回。
八、本件判決基礎已臻明確，兩造其餘之攻擊防禦方法及訴訟資
    料經本院斟酌後，核與判決不生影響，無一一論述之必要，
    併予敘明。
九、本件第一審裁判費為300 元，應由原告負擔，爰確定第一審
    訴訟費用額如主文第2 項所示。
據上論結，本件原告之訴為無理由，依行政訴訟法第237 條之7
、第237 條之8 第1 項、第98條第1 項前段，判決如主文。
中　　華　　民　　國　　111 　年　　6 　　月　　16　　日
　　　　　　　　　行政訴訟庭  法　官　薛侑倫
以上為正本，係照原本作成。
如不服本判決，應於判決送達後20日內，向本院提出上訴狀並表
明上訴理由（原判決所違背之法令及其具體內容或依訴訟資料可
認為原判決有違背法令之具體事實），其未載明上訴理由者，應
於提出上訴後20日內向本院補提理由書（上訴狀及上訴理由書均
須按他造人數附繕本，如未按期補提上訴理由書，則逕予駁回上
訴），並應繳納上訴裁判費新臺幣750元。
中　　華　　民　　國　　111 　年　　6 　　月　　16　　日
                              書記官  沈詩雅
附表：
編 號 違規時間 (違規地點均為高樹鄉185線0.95K處) 舉發單  裁決書    違規事實/違反法條（處罰條例） 舉發單號 違規事實/違反法條（處罰條例） 裁決書/處分內容 1 110年9月23日8時6分  限速50公里、經測速時速64公里、超速14公里/第40條 屏警交字第VP0000000號 汽車駕駛人行車速度，超過規定之最高時速20公里以內/第40條 被告110年11月12日裁字第82-VP0000000號/罰鍰新臺幣（下同）1,600元，並記違規點數1點。 2 110年9月23日11時  限速50公里、經測速時速66公里、超速16公里/第40條 屏警交字第VP0000000號 同上 被告110年11月12日裁字第82-VP0000000號/處分內容同上 3 110年9月23日12時7分  限速50公里、經測速時速65公里、超速15公里/第40條 屏警交字第VP0000000號 同上 被告110年11月12日裁字第82-VP0000000號/處分內容同上 4 110年9月23日2時12分  限速50公里、經測速時速61公里、超速11公里/第40條 屏警交字第VP0000000號 同上 被告110年11月12日裁字第82-VP0000000號/處分內容同上 5 110年9月23日15時28分  限速50公里、經測速時速64公里、超速14公里/第40條 屏警交字第VP0000000號 同上 被告110年11月12日裁字第82-VP0000000號/處分內容同上 6 110年9月24日10時30分  限速50公里、經測速時速62公里、超速12公里/第40條 屏警交字第VP0000000號 同上 被告110年11月12日裁字第82-VP0000000號/處分內容同上 7 110年9月24日11時29分  限速50公里、經測速時速62公里、超速12公里/第40條 屏警交字第VP0000000號 同上 被告110年11月12日裁字第82-VP0000000號/處分內容同上 8 110年9月24日12時44分  限速50公里、經測速時速65公里、超速15公里/第40條 屏警交字第VP0000000號 同上 被告110年11月12日裁字第82-VP0000000號/處分內容同上 9 110年9月24日13時46分 限速50公里、經測速時速63公里、超速13公里/第40條 屏警交字第VP0000000號 同上 被告110年11月12日裁字第82-VP0000000號/處分內容同上 10 110年9月24日14時53分 限速50公里、經測速時速62公里、超速12公里/第40條 屏警交字第VP0000000號 同上 被告110年11月12日裁字第82-VP0000000號/處分內容同上 11 110年9月27日8時59分 限速50公里、經測速時速66公里、超速16公里/第40條 屏警交字第VP0000000號 同上 被告110年11月12日裁字第82-VP0000000號/處分內容同上 12 110年9月27日10時13分 限速50公里、經測速時速64公里、超速14公里/第40條 屏警交字第VP0000000號 同上 被告110年11月12日裁字第82-VP0000000號/處分內容同上 13 110年9月27日11時10分/地點同上 限速50公里、經測速時速64公里、超速14公里/第40條 屏警交字第VP0000000號 同上 被告110年11月12日裁字第82-VP0000000號/處分內容同上 14 110年9月27日13時8分 限速50公里、經測速時速65公里、超速15公里/第40條 屏警交字第VP0000000號 同上 被告110年11月12日裁字第82-VP0000000號/處分內容同上 15 110年9月27日15時9分 限速50公里、經測速時速68公里、超速18公里/第40條 屏警交字第VP0000000號 同上 被告110年11月12日裁字第82-VP0000000號/處分內容同上 16 110年9月27日16時13分 限速50公里、經測速時速67公里、超速17公里/第40條 屏警交字第VP0000000號 同上 被告110年11月12日裁字第82-VP0000000號/處分內容同上 17 110年9月28日10時13分 限速50公里、經測速時速61公里、超速11公里/第40條 屏警交字第VP0000000號 同上 被告110年11月12日裁字第82-VP0000000號/處分內容同上 18 110年9月28日14時24分 限速50公里、經測速時速61公里、超速11公里/第40條 屏警交字第VP0000000號 同上 被告110年11月12日裁字第82-VP0000000號/處分內容同上 19 110年9月28日15時25分 限速50公里、經測速時速63公里、超速13公里/第40條 屏警交字第VP0000000號 同上 被告110年11月12日裁字第82-VP0000000號/處分內容同上 20 110年9月29日8時33分 限速50公里、經測速時速61公里、超速11公里/第40條 屏警交字第VP0000000號 同上 被告110年11月12日裁字第82-VP0000000號/處分內容同上 21 110年9月29日9時40分 限速50公里、經測速時速68公里、超速18公里/第40條 屏警交字第VP0000000號 同上 被告110年11月12日裁字第82-VP0000000號/處分內容同上 22 110年9月29日10時52分 限速50公里、經測速時速61公里、超速11公里/第40條 屏警交字第VP0000000號 同上 被告110年11月12日裁字第82-VP0000000號/處分內容同上 23 110年10月4日8時22分 限速50公里、經測速時速64公里、超速14公里/第40條 屏警交字第VP0000000號 同上 被告110年11月12日裁字第82-VP0000000號/處分內容同上 24 110年10月4日9時26分 限速50公里、經測速時速65公里、超速15公里/第40條 屏警交字第VP0000000號 同上 被告110年11月12日裁字第82-VP0000000號/處分內容同上 25 110年10月4日13時12分 限速50公里、經測速時速65公里、超速15公里/第40條 屏警交字第VP0000000號 同上 被告110年11月12日裁字第82-VP0000000號/處分內容同上 26 110年10月4日14時19分上 限速50公里、經測速時速63公里、超速13公里/第40條 屏警交字第VP0000000號 同上 被告110年11月12日裁字第82-VP0000000號/處分內容同上 27 110年10月4日15時38分 限速50公里、經測速時速62公里、超速12公里/第40條 屏警交字第VP0000000號 同上 被告110年11月12日裁字第82-VP0000000號/處分內容同上 28 110年10月5日8時13分 限速50公里、經測速時速64公里、超速14公里/第40條 屏警交字第VP0000000號 同上 被告110年11月12日裁字第82-VP0000000號/處分內容同上 29 110年10月5日11時21分 限速50公里、經測速時速61公里、超速11公里/第40條 屏警交字第VP0000000號 同上 被告110年11月12日裁字第82-VP0000000號/處分內容同上 30 110年10月6日8時21分 限速50公里、經測速時速64公里、超速14公里/第40條 屏警交字第VP0000000號 同上 被告110年11月12日裁字第82-VP0000000號/處分內容同上 31 110年10月6日10時21分 限速50公里、經測速時速64公里、超速14公里/第40條 屏警交字第VP0000000號 同上 被告110年11月12日裁字第82-VP0000000號/處分內容同上 32 110年10月6日12時17分/地點同上 限速50公里、經測速時速63公里、超速13公里/第40條 屏警交字第VP0000000號 同上 被告110年11月12日裁字第82-VP0000000號/處分內容同上 33 110年10月6日13時13分 限速50公里、經測速時速64公里、超速14公里/第40條 屏警交字第VP0000000號 同上 被告110年11月12日裁字第82-VP0000000號/處分內容同上 34 110年10月6日15時30分 限速50公里、經測速時速61公里、超速11公里/第40條 屏警交字第VP0000000號 同上 被告110年11月12日裁字第82-VP0000000號/處分內容同上 35 110年10月7日10時54分 限速50公里、經測速時速63公里、超速13公里/第40條 屏警交字第VP0000000號 同上 被告110年11月12日裁字第82-VP0000000號/處分內容同上 36 110年10月7日13時25分 限速50公里、經測速時速61公里、超速11公里/第40條 屏警交字第VP0000000號 同上 被告110年11月12日裁字第82-VP0000000號/處分內容同上 37 110年10月7日14時46分 限速50公里、經測速時速63公里、超速13公里/第40條 屏警交字第VP0000000號 同上 被告110年11月12日裁字第82-VP0000000號/處分內容同上 38 110年10月7日15時57分 限速50公里、經測速時速65公里、超速15公里/第40條 屏警交字第VP0000000號 同上 被告110年11月12日裁字第82-VP0000000號/處分內容同上